臺灣高等法院刑事裁定　　　　　　　　　　　　　　　九十三年度毒抗字第二一號
　　抗　告　人
　　即　被　告　　甲○○
右抗告人即被告因違反毒品危害防制條例案件，不服臺灣桃園地方法院中華民國九十
二年十二月二日裁定（九十二年度毒聲字第三七一七號），提起抗告，本院裁定如左
：
    主  文
抗告駁回。
    理  由
一、原裁定意旨如附件，茲引用之。
二、抗告意旨略以：抗告人因在查獲地之貨櫃屋與張飛龍等人聊天，吸入張飛龍等人
    施用安非他命後排出之煙氣，且因腦神經衰弱及精神不濟，時常飲用維士比、伯
    朗咖啡及風熱友等飲料，可能因此導致尿液檢出有安非他命陽性反應。原審不察
    ，認抗告人有施用第二級毒品之犯行，抗告人實難甘服，請將尿液檢體再送檢驗
    ，並提訊證人張飛龍云云。
三、經查：
（一）抗告人於九十一年二月二日凌晨一時十分許，在桃園縣龜山鄉○○○路與復興
      三路旁重劃區貨櫃屋內為警查獲，經警採尿送驗，結果呈安非他命陽性反應，
      有臺灣檢驗科技股份有限公司濫用藥物尿液檢驗報告一紙在卷可稽，而依行政
      院衛生署藥物食品檢驗局八十一年二月八日（八一）藥檢壹字第００一一五六
      號函示意旨，安非他命經口服投與後，約百分之七十於二十四小時內自尿中排
      出，約百分之九十於九十六小時內自尿中排出，且安非他命成分之檢出與其投
      與方式、投與量、個人體質、採尿時間與檢測儀器之精密度等諸多因素有關，
      是依上開資料推斷，最長可能不超過四日。堪認抗告人於採尿前之九十六小時
      內，有施用第二級毒品之事實。
（二）按吸入煙毒或安非他命之二手煙，於文獻上雖尚無能否由尿液中檢驗出煙毒或
      安非他命反應之研究報告，惟由法務部調查局檢驗煙毒或安非他命案件之經驗
      研判，若非長時間與吸毒者直接相向且存心大量吸入吸毒者所呼出之煙氣，以
      二手煙中可能存在之低劑量煙毒或安非他命，應不致在尿液中檢驗出煙毒或安
      非他命反應，此有該局八十二年八月六日（八二）發技一字第四一五三號函一
      紙附卷可參。抗告人既自陳已明知張飛龍等人有施用安非他命，顯不可能猶與
      張飛龍等人長時間且直接相向，並存心大量吸入張飛龍等人所呼出之煙氣，所
      辯係因吸入煙氣所致云云，自未足採據。
（三）抗告人於九十一年二月二日遭警查獲之際，係冒用胞弟游疆松之名應訊，且陳
      明並未服用任何中、西藥物；嗣於九十一年十一月二十一日經警識破有冒名應
      訊之情形，抗告人亦自陳「我有吸食施打毒品為警查獲到案」（九十一年十一
      月二十一日偵訊筆錄）；迄九十二年十二月十二日具狀向本院提起抗告，則以
      係吸入張飛龍等人呼出之煙氣；迨九十二年十二月十九日補具抗告理由（二）
      狀，復改係習慣性飲用維士比、伯朗咖啡及風熱友之故。抗告人就其尿液何以
      檢出安非他命陽性反應之辯解，前後所陳均不一致，且飲用市售之維士比、伯
      朗咖啡及風熱友等飲料，應不致於尿液檢出毒品反應。抗告人所辯未施用安非
      他命云云，不足採信。
四、原審以抗告人有施用第二級毒品之犯行，堪予認定，爰依毒品危害防制條例第二
    十條第一項及觀察勒戒處分執行條例第三條第一項之規定，裁定將抗告人送勒戒
    處所觀察、勒戒，並無不當。抗告人上開所陳各節，均無理由，應予駁回。本院
    認亦無將抗告人之尿液檢體再送檢驗及提訊證人張飛龍之必要，併予敘明。
五、據上論斷，應依刑事訴訟法第四百十二條，裁定如主文。
中    華    民    國      九十三      年      一      月      十九      日
                            臺灣高等法院刑事第六庭
                                審判長法  官  陳　春　秋
                                      法  官  高  明  哲
                                      法  官  王　麗　莉
右正本證明與原本無異。
不得再抗告。
                                      書記官  蘇  秋  
中    華    民    國      九十三      年      一      月      十九      日
